# 公司首发时支付给红周刊和蓝周刊的费用能否从发行溢价中扣除

提问人：xuancaojisi 时间：2017-04-06 16:59:26
求助：公司首发时支付给红周刊和蓝周刊的费用能否从发行溢价中扣除；个人感觉非法定披露的要求，因此认为不可以扣除，欢迎大神指导！

回答人：chenyiwei
赞同楼上网友意见。非指定信息披露媒体上发生的信息披露费用不可以冲减发行溢价，应在发生时直接计入管理费用。